# 请教陈版关于政府补助事项

提问人：yijunmin 时间：2013-01-29 10:18:17
2010 讲解政府补章节中：企业按照固定的定额标准取得的政府补助，应当按照应收金额计量，确认为营业外收入，否则应当按照实际收到的金额计量。这个按照固定的定额标准如何理解？有哪些政府补助可界定为“按照固定的定额标准取得的政府补助”？有一家软件企业的产品，享受“实际税负超过3%的部分增值税即征即退”，在年末时增值税退税部分经计算后报经主管税务机关比对审批通过后，但企业实际尚未收到款项，这时是否能确认其他应收款和营业外收入呢？

回答人：chenyiwei
增值税税负超 3 ％的返还不属于此处所述的“存在确凿证据表明该项补助是按照固定的定额标准拨付的”情形。 一般理解这类情况是按照所完成的工作量和规定的定额标准计算拨付的定额补助，例如特准储备物资补助，“家电下乡”、“汽车下乡”、“节能产品惠民工程”等项目中按照指定产品的销量和单位产品补贴标准给予的补助等。